【裁判字號】    90,毒抗,285
【裁判日期】    900427
【裁判案由】    撤銷停止戒治處分
【裁判全文】
臺灣高等法院臺中分院刑事裁定          九十年度毒抗字第二八五號
    抗  告  人
    即  被  告    甲○○
右抗告人因撤銷停止戒治處分案件，不服臺灣苗栗地方法院中華民國九十年二月廿七
日裁定（九十年度毒聲字第一一五號），提起抗告，本院裁定如左：
    主      文
原裁定撤銷，發回臺灣苗栗地方法院。
    理      由
一、本件原裁定以：受保護管束人甲○○，前因施用毒品案件，依本院八十九年度毒
    聲字第一○五八號裁定，以保護管束代強制戒治之執行。惟查受保護管束人於保
    護管束期間，未依規定於二十四小時內，至台灣苗栗地方法院檢察署報到，其違
    反保護管束應遵守事項，情節重大，因予撤銷停止戒治。抗告意旨略稱：抗告人
    在苗栗看守所接獲以保護管制代強制戒治之執行裁定後，苗栗看守所之相關戒護
    人員，僅告抗告人回家等候地檢署之通知等語，並未詳細告知保護管制應遵守之
    事項，而抗告人返家後，亦一直在等苗栗地檢署之通知，惟迄今未接獲任何相關
    之通知，故在戒護人員錯誤之告知，且抗告人亦未獲任何單位之通知應至地檢署
    報到，及抗告人不知相關法律下，豈可認定抗告人違反保護管束應遵守事項情節
    重大呢？又依辦理保護管束應行注意事項第廿一條第七款之規定，除必須無故不
    依規定報到外，尚應經觀護人訪視，告誡及函催，或聯擊警察協尋，而均無效果
    時，方得以認定違反保護管束情節重大，是縱使抗告人未於廿四小時內至苗栗地
    檢署報到，惟仍須經觀護人訪視，函催或請警察協尋仍無效果時，方得認定情節
    重大，尚不得僅因抗告人不知法律規定，而未於廿四小時內報到，逕行認定情節
    重大云云。
二、按依辦理保護管束應行注意事項第廿一條第七款規定：「對於受保護管束人違反
    保安處分法第七十四條之二各款情形之一情節重大之認定，應參考下列標準為之
    ：(七)無故不依規定報到，經觀護人訪視，告誡及函催，聯繫警察、戶政機關，並
    請監獄協尋，均無效果。」經查本件抗告人未依規定於廿四小時內，至臺灣苗栗
    地方法院檢察署報到，固屬事實，惟依辦理保護管束應行注意事項第廿一條第七
    款規定，尚須經觀護人訪視、告誡及催函，聯繫警察、戶政機關，並請監獄協尋
    ，均無效果時，始認定為情節重大，本件是否對抗告人為上開之協尋，卷宗並無
    資料，是抗告人之抗告為有理由，應由本院將原裁定撤銷，發回原審法院重為妥
    適之裁定。
三、據上論斷，應依刑事訴訟法第四百十三條前段，裁定如主文。
中      華      民      國     九十      年      四       月   二十六   日
                                 臺灣高等法院臺中分院刑事第五庭
                                       審判長法  官  胡  森  田
                                             法  官  郭  同  奇
                                             法  官  姚  勳  昌
右正本證明與原本無異。
不得抗告。
                                             書記官  王  瑩  澤
中      華      民      國     九十      年      四       月    三十    日
                                                                        Ｆ


司法院資訊處製作；財團法人民間司法改革基金會備份。
